臺灣雲林地方法院民事裁定
                                  110年度港小調字第208號
聲  請  人  
即  原  告  吳宇森  
上列當事人請求損害賠償事件，本院裁定如下： 
    主  文
原告應於本裁定送達後五日內，具狀補正具體明確之訴訟標的及
原因事實，且提出證據以實其說，並補繳裁判費新臺幣壹仟元，
逾期不補正或補正不完全，即駁回原告之訴。
    理  由
一、按起訴應以訴狀表明訴訟標的、原因事實及應受判決事項之
    聲明，並應依民事訴訟法第77條之13規定繳納裁判費，此為
    必備之程式；又原告之訴有起訴不合程式或不備其他要件之
    情形者，依其情形可以補正，經審判長定期間命其補正而不
    補正者，法院應以裁定駁回之，民事訴訟法第244 條第1 項
    第2 、3 款、第249 條第1 項第6 款分別定有明文。
二、經查：
　㈠關於原告對被告吳水木起訴部分，原告起訴狀訴之聲明（即
    應受判決之事項）記載為「被告應賠償原告新臺幣（下同）
    10萬元」，但原因事實部分僅記載「吳水木交給吳黃粉5年
    物資、紅包、米等請求1,000元」等，原告此部分聲明與原
    因事實記載有所矛盾，且原告就請求被告吳水木給付上開金
    額之原因事實過於簡略，本院完全無從得知原告主張之法律
    關係或請求權基礎為何，本院無從判別原告究竟基於何種法
    律關係，請求被告吳水木給付多少金額（起訴狀第1頁記載
    慰撫金5萬元、第2、3頁記載慰撫金2萬，前後記載不一）？
    顯見原告起訴狀記載之訴訟標的、原因事實尚未達足以識別
    的程度。
　㈡關於原告對被告吳黃粉起訴部分，原告起訴狀訴之聲明（即
    應受判決之事項）記載為「被告應賠償原告10萬元」，但原
    因事實部分混雜記載「她用水燙我…她是回來領補助…1萬元
    也是她領走…我保證錢被領走」等；原告就請求被告給付上
    開金額之原因事實混雜記載，本院無從得知原告私權主張之
    法律關係或請求權基礎為何，本院無從判別原告究竟基於何
    種法律關係（侵權行為？不當得利?無因管理），亦無從確
    定原告究竟請求被告給付多少金額（聲明請求10萬元，起訴
    狀第1頁記載慰撫金5萬元、第2、3頁記載慰撫金2萬，前後
    記載不一）？顯見原告特定訴訟標的、原因事實尚未達足以
    識別的程度。請原告分段具體說明發生了什麼樣的原因事實
    （至少應包含人、時、地、事件或相對人行為），基於何原
    因事實請求被告給付或賠償多少錢，並提出相關證據以實其
    說。
　㈢原告起訴未繳納裁判費，亦有未合。依原告之聲明核定本件
    訴訟標的之價額為10萬元，並命原告於收受本裁定後5 日內
    補正如主文所示之事項，逾期不補正或補正不完全者，即駁
    回其訴。
三、原告多次對本案被告提告，多次因未補正訴訟要件經駁回後
    再次起訴。且原告於110年4月20至27日間分別向本院提起11
    0年度港簡調字第95號等11件案件訴訟、又於110年5月間提
    起110年度港再小字第1號等6件訴訟，共17件訴訟（不含訴
    訟救助17件），然原告先前亦已屢次提起訴訟，因有未依法
    表明訴訟標的、原因事實、訴之聲明及未繳納裁判費之情事
    ，經定期命補正而逾期不補，遂經裁定駁回。而原告之訴經
    駁回後，應考慮到訴訟資源有限，有重大過失且事實上或法
    律上之主張欠缺合理依據之起訴，除影響司法公益性以外，
    對他造被訴之當事人亦有不公，原告應該謹慎、妥適地提起
    訴訟。考量到近三個月原告對多位當事人提起多件訴訟，卻
    多半未依法具體表明訴訟標的、原因事實、應受判決事項之
    聲明及未繳納裁判費，不能排除原告起訴有重大過失且事實
    上或法律上之主張欠缺合理依據之可能性。法官考慮到原告
    對本案被告已多次起訴，多次因未補足訴訟要件經駁回或自
    行撤回起訴，原告提起訴訟已有恣意之高度可能性。再者，
    原告前因恣意提起民事訴訟經法官以110年度港小調字第153
    號裁處罰鍰6,000元，並經法官函請執行機關對原告進行強
    制執行在案。本件原告起訴又再次有起訴恣意之高度可能性
    ，因此，請原告務必依本裁定之指示，若需法律協助，請依
    規定向法律扶助單位或本院訴訟輔導科請求協助，以補足訴
    訟要件。如原告本件仍未補費、補正訴之聲明、及其原因事
    實、法律關係，或者本件訴訟顯無理由者，則為免當事人濫
    行起訴，虛耗司法資源，並為保障其他使用司法制度之當事
    人權益，本院將審酌依據民事訴訟法第249條第1項第8款、
    第249條之1之規定：「原告之訴，有下列各款情形之一者，
    法院應以裁定駁回之：八、起訴基於惡意、不當目的或有重
    大過失，且事實上或法律上之主張欠缺合理依據。 」、「
    前條第1項第8款，或第2項情形起訴基於惡意、不當目的或
    有重大過失者，法院得各處原告、法定代理人、訴訟代理人
    新臺幣12萬元以下之罰鍰 」再次裁處原告罰鍰。四、
四、依民事訴訟法第249條第1項但書，裁定如主文。
中　　華　　民　　國　　110 　年　　6 　　月　　24　　日
                  北港簡易庭      法  官  簡廷恩
以上正本係照原本作成。
本裁定不得抗告。
中　　華　　民　　國　　110 　年　　6 　　月　　24　　日
                                  書記官  伍幸怡